【裁判字號】    97,抗,479
【裁判日期】    971014
【裁判案由】    聲明異議
【裁判全文】
臺灣高等法院臺中分院民事裁定  97年度抗字第479號
抗  告  人  甲○○
上列抗告人因與相對人乙○○間聲明異議事件，對於中華民國九
十七年九月十二日臺灣臺中地方法院九十七年度執字第三二六七
八號裁定提起抗告，本院裁定如下：
      主  文
抗告駁回。
抗告訴訟費用由抗告人負擔。
      理  由
一、抗告意旨略以：原法院民事執行處於民國九十七年八月六日
    發文，就系爭強制執行事件進行分配之通知，分配期日原記
    載為同年月十九日，復塗改為同年九月二十九日，又更改為
    同年月九日，惟原法院更正之騎縫章卻僅用印一次而非二次
    ，且分配期日事涉伊對分配表提出異議之日期，攸關伊之權
    益甚鉅，但前開通知並未依法於更正處用印。因此，伊主張
    該通知客觀上係讓人判定為本件分配期日仍為九十七年九月
    二十九日而非同年月九日，則伊於同年月十日提出書狀對本
    件分配表聲明異議，自屬合法。其次，相對人賴以分配之執
    行名義，固以其為系爭執行標的物第二順位之抵押權人，然
    此一抵押權所擔保之原因債權係伊開立予相對人之本票，與
    台灣板橋地方法院（下稱板橋地院）九十六年度執字第四四
    八七號清償票款強制執行事件之執行名義所載之本票相同，
    該執行事件已依板橋地院九十七年度聲字第五七五號民事裁
    定由伊供擔保停止執行，則本件執行程序自應一併停止。原
    法院未加詳究，遽謂二案並不相關，伊不得依板橋地院停止
    執行之裁定聲請停止本件執行程序，自屬有誤，爰請求廢棄
    原裁定等語。
二、按對於分配表異議，應於分配期日一日前，向執行法院提出
    書狀，聲明異議，強制執行法第三十九條第一項定有明文。
    是以遵守法定期間，為對於分配表聲明異議之合法要件。本
    件分配期日定為九十七年九月九日上午九時，有原法院民事
    執行處九十七年八月六日發文之通知稿在卷可稽。該通知之
    分配期日原記載為同年八月十九日，嗣更改為同年九月二十
    九日，又改為同年九月九日，固據抗告人提出該通知影本存
    卷可參，惟原法院已於更正處蓋用更正之騎縫章，觀諸前揭
    通知稿及通知影本即明。原法院既於更正處蓋用更正之騎縫
    章，自不因僅用印一次而影響該通知所定分配期日之效力，
    乃抗告人竟以原法院非於更正處蓋用更正之騎縫章二次，遂
    認本件分配期日仍為九十七年九月二十九日，尚有未合。次
    按本件相對人係持原法院九十五年度拍字第六五三號聲請拍
    賣抵押物之裁定而聲請參與分配，有該參與分配案卷可憑，
    與抗告人所稱板橋地院九十六年度執字第四四八七號清償票
    款強制執行事件之執行名義，並不相同，且本票債權與聲請
    拍賣抵押物裁定所擔保之抵押債權是否同一，事涉實體事項
    ，非訟法院尚不得加以審認。則抗告人以板橋地院九十七年
    度聲字第五七五號民事裁定而聲請停止本件執行程序，即屬
    不應准許。原法院因而以裁定駁回抗告人之聲明異議，經核
    於法並無不合。抗告意旨指摘原裁定不當，聲明廢棄，非有
    理由。
三、據上論結，本件抗告為無理由。依強制執行法第三十條之一
    ，民事訴訟法第四百九十五條之一第一項、第四百四十九條
    第一項、第九十五條、第七十八條，裁定如主文。
中    華    民    國    97    年    10    月    14    日
                  民事第四庭    審判長法  官  陳蘇宗
                                      法  官  張浴美
                                      法  官  李寶堂
以上正本係照原本作成。
再為抗告應以適用法規顯有錯誤為理由，並經本院之許可，該許
可以原裁定所涉及之法律見解具有原則上之重要性者為限。
如提起再抗告者應於裁定送達後10日內向本院提出抗告理由狀（
須按照他造人數附具繕本）並繳納抗告裁判費新臺幣1,000元，
同時委任律師或具有律師資格之關係人為代理人。
                                      書記官  林振甫
中    華    民    國    97    年    10    月    14    日
                                                      Ｍ


司法院資訊處製作；財團法人民間司法改革基金會備份。
